【裁判字號】    92,重訴,100
【裁判日期】    920319
【裁判案由】    清償借款
【裁判全文】
臺灣高雄地方法院民事判決  九十二年度重訴字第一○○號
    原      告    華南商業銀行股份有限公司
    法定代理人    乙○○
    訴訟代理人    丙○○
    被      告    欣豐紙業股份有限公司
                              .
    兼法定代理人  庚○○      .
    被      告    甲○○      .
                  戊○○      .
                  丁○○      .
                  己○○      .
右當事人間請求給付借款事件，本院判決如左：
    主    文
被告應連帶給付原告新台幣壹仟伍佰零肆萬貳仟壹佰伍拾柒元及如附表一所示之利息
、違約金。
訴訟費用由被告連帶負擔。
本判決於原告以新台幣伍佰零貳萬元或同額之中央政府建設公債八十四年度甲類第一
期債票供擔保後得假執行。
    事    實
甲、原告方面：
  一、聲明：除假執行供擔保金額外求為判決如主文所示。
  二、陳述：
      被告庚○○、戊○○、丁○○、己○○於民國八十八年五月十四日共同簽立保
      證書而願連帶保證被告欣豐紙業股份有限公司（下稱欣豐公司）對伊現在（包
      括過去所負現在尚未清償）及將來所負以新臺幣（下同）六千萬元為限額（含
      本金及其利息、遲延利息、違約金、損害賠償及其他從屬於主債務之負擔）之
      借款、票據、透支、墊款、保證、損害賠償等及其他一切債務，嗣被告欣豐公
      司乃於九十年十一月五日，另邀同被告甲○○、庚○○、戊○○為連帶保證人
      而與伊簽訂委任開發國內信用狀契約，約定對於被告欣豐公司現在及將來在國
      內採購原料或物質需要，概括委請伊以二千萬元為限循環開發國內信用狀，並
      在各該信用狀有效期限內承兌墊付受益人所簽發之匯票，而其向伊申請開發信
      用狀時，應填具「開發國內不可撤銷信用狀申請書」，並檢附其他有關文件逐
      筆申請，其各筆信用狀項下之匯票期間除另為約定外，最長不得超過一百八十
      天，另依契約開立之買方付息遠期信用狀下所提示之匯票及所屬單證，如經伊
      承兌或付款時，被告欣豐公司即願依自伊墊付日起按月計付利息，並於各筆信
      用狀項下匯票到期日清償伊墊款本金，而伊所墊付之各筆買方付息遠期信用狀
      款項，其墊款利息自墊付日起按其與伊逐筆議定後，填載於開狀申請書上之約
      定利率計付，並同意以開狀申請書或信用狀項下之匯票等有關文件作為伊基於
      本契約承兌付款或墊款之憑證，如遲延清償時，其遲延利息自約定清償日起按
      上開墊款利率計付，並自約定清償日起，逾期在六個月以內者，按上開利率百
      分之十、逾期超過六個月以上者，另依約定利率百分之二十加計違約金，嗣被
      告欣豐公司乃於九十一年二月一日起陸續向伊申請開發國內不可撤銷信用狀計
      有如附表二所示之二十筆，開狀金額合計一千六百二十三萬四千三百八十五元
      ，並經伊如數墊款，利息則均約定按伊基本放款利率加碼年率百分之一計付，
      後被告欣豐公司復於九十一年五月間起，另邀同被告甲○○、庚○○、戊○○
      為連帶保證人而陸續向伊借取如附表三所示總金額計三百七十萬元之五筆借款
      ，該五項借款之數額、期限分如附表三所示，並均於到期時即將借款本金一次
      清償，利息均約定按伊基本放款利率加碼年率百分之一按月計付，且均同意嗣
      後隨伊基本放款利率調整而調整，另定借用人不依期償還者即喪失期限利益而
      視為全部到期，且其遲延履行之本金或利息，除仍按上開利率計息外，其逾期
      在六個月以內者，按上開利率百分之十、逾期超過六個月者，另依約定利率百
      分之二十加計違約金。嗣被告欣豐公司於九十一年七月間起在借墊款陸續屆期
      後，即逐筆與伊簽訂增補契約及借據延長借款期限，惟至同年十月後，其即未
      再辦理展延借款期限，亦未依約繳納利息或清償本金，按約即均視為全部到期
      而應即將積欠之本金及其利息、違約金一次清償，經催討後僅清償本金四百八
      十九萬二千二百二十八元及繳至九十一年十一月二十七日止之利息，為此乃依
      消費借貸、連帶保證之法律關係提起本訴，請求判令被告應連帶給付如主文第
      一項所示之金額及其利息、違約金。
  三、證據：提出借據、授信約定書、委任開發國內信用狀契約、開發國內不可撤銷
            信用狀申請書. 不可撤銷信用狀、匯票承兌付款申請書、匯票、貸款本
            息攤還表、保證書、增補契約、基本放款利率明細表等件為證。
乙、被告方面：
      被告未於言詞辯論期日到場，亦未提出書狀作何聲明或陳述。
    理    由
一、本件被告經合法通知未於言詞辯論期日到場，經核無民事訴訟法第三百八十六條
    各款所列情形，爰依原告之聲請，由其一造辯論而為判決。
二、按借用人應於約定期限內，返還與借用物種類、品質、數量相同之物，而遲延之
    債務，以支付金錢為標的者，債權人得請求依法定利率計算之遲延利息，但約定
    利率較高，仍從其約定利率，另當事人得約定債務人不履行債務時，應支付違約
    金，民法第四百七十八條前段、第二百三十三條第一項、第二百五十條第一項分
    別定有明文，另保證債務之所謂連帶，係指保證人與主債務人負同一債務，對於
    債權人各負全部給付之責任，此就民法第二百七十二條第一項規定連帶債務之文
    義參照觀之亦明。本件原告主張被告庚○○、戊○○、丁○○、己○○於上開時
    日共同簽立保證書而願連帶保證被告欣豐公司對伊現在及將來所負以六千萬元為
    限額之借款、墊款等一切債務，嗣被告欣豐公司即另邀同被告甲○○、庚○○、
    戊○○為連帶保證人而與伊簽訂委任開發國內信用狀契約，約定對其司現在及將
    來在國內採購原料或物質需要，概括委請伊以二千萬元為限循環開發國內信用狀
    ，並在各該信用狀有效期限內承兌墊付受益人所簽發之匯票，後被告欣豐公司乃
    於九十一年二月一日起陸續向伊申請開發國內不可撤銷信用狀計有如附表二所示
    之二十筆，而其復於九十一年五月間起，另邀同被告甲○○、庚○○、戊○○為
    連帶保證人而陸續向伊借取如附表三所示總金額計三百七十萬元之五筆借款，詎
    被告欣豐公司於同年七月間起在借墊款陸續屆期後，即逐筆與伊簽訂增補契約及
    借據延長借款期限，惟至同年十月後，其即未再辦理展延，亦未依約繳納利息或
    清償本金而視為全部到期，經催討後僅為部分清償，計尚欠有如主文第一項所示
    之金額及其利息、違約金之事實，業據其提出與所述相符之借據、授信約定書、
    委任開發國內信用狀契約、開發國內不可撤銷信用狀申請書、不可撤銷信用狀、
    匯票承兌付款申請書、匯票、貸款本息攤還表、保證書、增補契約、基本放款利
    率明細表等件為證，被告經合法通知，既不於言詞辯論期日到場爭執，復不提出
    書狀答辯以供本院斟酌，應認原告之主張為真實。從而，本件原告依消費借貸、
    連帶保證之法律關係據以提起本訴，請求判令被告應連帶給付如主文第一項所示
    之金額及其利息、違約金，依法即無不合，自應予以准許。
三、本件原告陳明願供擔保聲請假執行之宣告，經核並無不合，爰酌定相當之擔保金
    額准許之。
四、據上論結，本件原告之訴為有理由，合依民事訴訟法第三百八十五條第一項、第
    八十五條第二項、第三百九十條第二項，判決如主文。
中      華      民      國    九十二    年      三      月     十九     日
                              臺灣高雄地方法院民事第五庭
~B法  官  黃  宏  欽
右為正本係照原本作成。
如不服本判決，應於判決送達後廿日內，向本院提出上訴狀並表明上訴理由，如於本
判決宣示後送達前提起上訴者，應於判決送達後十日內補提上訴理由書（須附繕本）。
中      華      民      國    九十二    年      三      月     十九     日
~B法院書記官  史華齡


司法院資訊處製作；財團法人民間司法改革基金會備份。
